臺灣雲林地方法院刑事判決　　　　　　　　　　　　　　九十年度易字第八四號
　　公　訴　人　臺灣雲林地方法院檢察署檢察官
　　被　　　告　乙○
　　　　　　　　甲○○
右列被告因傷害案件，經檢察官提起公訴（九十年度偵字第四七一二號），本院判決
如左：
    主  文
乙○傷害人之身體，處拘役拾日，如易科罰金，以佰元折算壹日
甲○○傷害人之身體，處拘役拾日，如易科罰金，以佰元折算壹日。
    事  實
一、乙○平日常趁機騷擾甲○○之妻黎氏美容（越南籍）。於民國九十年十月七日下
    午五時許，甲○○在雲林縣古坑鄉新莊村「三泰宮」庭院附近，與乙○理論。乙
    ○因惱羞成怒，竟基於傷害之犯意，招甲○○打架，而出手推倒甲○○，致甲○
    ○受有右膝挫傷瘀腫（長六公分、寬四公分）之傷害。甲○○亦不甘示弱，起身
    後即出手推打乙○臉部撞擊路邊護欄水泥牆，乙○因而受有下顎挫傷及腫脹、下
    門齒斷裂等傷害。
二、案經乙○、甲○○告訴雲林縣警察局斗南分局報告臺灣雲林地方法院檢察署檢察
    官偵查起訴。
    理  由
一、被告甲○○對右揭時地毆打告訴人乙○之情坦承不諱，被告乙○則矢口否認打架
    行為，辯稱：我沒有打人，是被甲○○毆打云云。經查：右揭犯罪事實，業據告
    訴人甲○○、乙○二人指訴甚詳。另證人丙○○證稱：當時沒有看見打架過程，
    只有看見被告二人在拉扯，二人扯在一起，我就過去拉開等語，可見被告二人當
    時確實有近身肢體衝突。又證人ＬＥＴＨＭＹＤＵＮＧ（中文姓名黎氏美容）即
    甲○○之妻亦於警訊中證實被告乙○平日有以帽子沾水向伊潑灑等騷擾行為，致
    伊非常生氣之情，核與告訴人甲○○所指相符。此外，並有告訴人陳、賴二人之
    診斷證明書在卷足參。被告乙○雖否認打人，然其於本院審理中供稱：我有還手
    ，我一定要與他拼命等語，亦可明見被告乙○確實有出手打人無疑。至於被告甲
    ○○另辯稱伊是出於正當防衛云云。惟被告甲○○於警訊中已供明：是乙○招我
    打架，我被推打後爬起來，他又靠近我，我當時被他推倒很生氣，就互推等語，
    是被告甲○○事後起身後隨即毆打被告乙○之行為，顯係不甘示弱而回擊，且足
    見被告甲○○於被告乙○毆打伊之際，已有毆打告訴人乙○之意，本件當屬「事
    先約定之互毆」，被告二人均有侵害之意而乏防衛意思甚為明顯，自無正當防衛
    可言。被告甲○○上開辯詞，當無可信。本件事證明確，被告二人所辯顯均係卸
    責之詞，不足為信，其犯行堪以認定，自應依法論科。
二、核被告所為，均係犯刑法第二百七十七條第一項之傷害罪。爰審酌被告甲○○犯
    後坦承打人行為，態度尚稱良好，被告乙○則矢口否認傷害犯行，態度不佳，雖
    告訴人甲○○之傷勢較輕，告訴人乙○之傷勢較重，惟被告乙○平日無端騷擾他
    人之妻，實有不該，經人理論，又要招人打架，且先出手鬥毆，惡性是屬較重，
    並被告二人打架之情節尚屬非鉅等一切情狀，量處如主文所示之刑，並均諭知易
    科罰金之折算標準。
據上論斷，應依刑事訴訟法第二百九十九條第一項前段，刑法第二百七十七條第一項
、第四十一條第一項前段，罰金罰鍰提高標準條例第一條前段、第二條，判決如主文
。
中      華      民      國    九十一    年      一      月     三十     日
                                        臺灣雲林地方法院刑事第一庭
                                            法  官  侯  廷  昌
右正本證明與原本無異。
如不服本判決，應於判決送達後十日內向本院提出上訴狀( 應附繕本 )。
                                            書記官  李  清  龍
中      華      民      國    九十一    年      一      月     三十     日
中華民國刑法第二百七十七條
 (普通傷害罪)
傷害人之身體或健康者，處三年以下有期徒刑、拘役或一千元以下罰金。
犯前項之罪因而致人於死者，處無期徒刑或七年以上有期徒刑；致重傷者，處三年以
上十年以下有期徒刑。
